

(79) 9-9856-2033 | tryvin@live.com

RESUMO

Desenvolvedor de sistemas, com larga experiência com sistemas de alta concorrência na web, e bancos de dados de variados tamanhos, PHP, Python, Java, JavaScript, Desenvolvimento de aplicativos Android, Entendedor de Arduino. Viciado em resolução de problemas. Fanatico não certificado

HABILIDADES

Tags de Habilidades:

- · Python, Computação de alta performance, MySQL
- Linux, Servidores, Debian, PHP, PostgreSQL, Scrum Master, Sistemas de alta performance
- · Desenvolvimento Android, Tornado, JavaScript, Java
- · Versatilidade em linguagens diversas, "You name it, I learn it".

Línguas:

Inglês (Proficiente), Português (Língua nativa), Espanhol (Básico), Italiano (Leitura)

EXPERIÊNCIA

01/2013 - 12/2014 Desenvolvedor Chefe, Pessoas Interessantes

 Nós na "Pessoas Interessantes" controlamos e desenvolvemos um jogo de paquera de mesmo nome que a empresa. Trabalhando com uma base de usuários na ordem do milhão, e sistemas de alta performance é uma maneira de começar o dia.
Trabalhando com desenvolvimento do aplicativo mobile Android nativo, com uso extenso de WebSockets para o sistema de notificações e chat, com Tornado para sustentar toda a operação de intercomunicação entre sistema-usuário, e usuáriousuário.

01/2009 - 01/2012 Membro, Kinux E.v.

· Na "Kinux E.v" controlava todos os trabalhos internos do projeto Kinux Linux, como administração de servidores, gerenciamento das doações, e comunicação com a comunidade.

10/2008 - 12/2012 Scrum Master, e Desenvolvedor, HiperSocial

 Na "HiperSocial" eu fui desenvolvedor PHP, gerente de testes, desenvolvimento, e gerente de time. Além disso, eu era o desenvolvedor principal em projetos internos diversos, como OpenSocial (Container antigo do Orkut), Storage de Arquivos, e muitos outros.

06/2009 - 12/2011 Tradutor PT-BR, Projeto KDE.

· Traduzi alguns dos anúncios do projeto KDE, e do modulo QT.

07/2008 - 11/2008 Gerente de T.I, StayTrack Monitoramento de Veículos.

 Na "StayTrack" eu administrei os servidores da empresa, criei uma interface web para o Sistema de monitoramento de carros, implementei servidores LighTPD, inclusive como proxy reverse para os servidores Windows 2003, e Windows 2008, além das modificações no sistema de monitoramento.

05/2008 - 07/2008 Bolsista Trainee na "Gerência de Redes e Telemática", Instituto Federal de Sergipe.

 \cdot No "IFS" eu era responsável pelo suporte da rede de computadores, servidores proxy, entre outras coisas para os funcionários do Campus.

EDUCAÇÃO

2015-2018	Analise e Desenvolvimento de Sistemas, FASE (Faculdade de Sergipe)
2014-2019	Estatística, Universidade Federal de Sergipe
2010-2011	Tecnólogo em Marketing, FANESE (Faculdade de Negócios de Sergipe)
2005-2008	Ensino Médio, Instituto Federal de Sergipe